【裁判字號】    98,交簡上,118
【裁判日期】    981231
【裁判案由】    過失傷害
【裁判全文】
臺灣嘉義地方法院刑事判決           98年度交簡上字第118號
上  訴  人
即  被  告  甲○○
上列上訴人因過失傷害案件，不服本院嘉義簡易庭中華民國九十
八年十月三十日九十八年度嘉交簡字第八九七號第一審簡易判決
（聲請簡易判決處刑案號：臺灣嘉義地方法院檢察署九十八年度
調偵字第六八五五號）提起上訴，本院管轄之第二審合議庭判決
如下：
    主  文
上訴駁回。
甲○○緩刑貳年。
    犯罪事實及理由
一、本案經本院審理結果，認原審以上訴人即被告甲○○犯刑法
    第二百八十四條第一項前段之過失傷害罪，並適用同法第六
    十二條前段、第四十一條第一項前段，刑法施行法第一條之
    一第一項、第二項前段，以簡易判決判處有期徒刑三月，如
    易科罰金以新臺幣（以下同）一千元折算一日，其認事用法
    及量刑均無不當，應予維持，除證據部分補充被告於本院之
    自白外，其餘均引用第一審判決書記載之事實、理由及證據
    （如附件）。
二、本件上訴人上訴意旨略以：被告並非毫無悔意，有與告訴人
    和解誠意，並於九十八年十一月十七日已以存證信函檢附匯
    票一紙，金額五萬三千七百四十九元，寄送告訴人，並向告
    訴人致歉，請量處較輕之刑，及宣告緩刑等語。惟查，關於
    刑之量定，係實體法上賦予法院得為自由裁量之事項，倘法
    院未有逾越法律所規定之範圍，或濫用其權限，即不得任意
    指摘為違法。原審審酌被告無不良前科素行，本件車禍事故
    ，係因被告闖紅燈所肇致，被告應負全部過失責任，且原於
    警詢時已坦承闖紅燈肇事致告訴人乙○○受傷之犯行，惟於
    偵查時翻異前詞否認有闖紅燈之過失，及未與告訴人達成和
    解及其他一切情狀，量處被告有期徒刑三月，並諭知如易科
    罰金以一千元折算一日之標準，本院認為被告所犯刑法第二
    百八十四條第一項前段之過失傷害罪，法定本刑為六月以下
    有期徒刑、拘役或新臺幣一萬五千元以下罰金，以被告應負
    全部過失責任、告訴人受有左內踝骨骨折及左膝挫傷之傷害
    非輕、於原審判決時尚未與告訴人和解，暨原已承認闖紅燈
    肇事復否認等各情觀之，原審量處被告有期徒刑三月，僅屬
    中度刑，並未逾越客觀上之適當性、相當性與必要性之比例
    原則，尚屬原審合法裁量權之行使，難認係違法失當。上訴
    人以前揭理由指摘原審量刑過重，提起上訴，核無理由，應
    予駁回。
三、查被告前未曾受有期徒刑以上刑之宣告，有臺灣高等法院被
    告前案紀錄表在卷可參，因一時疏忽，觸犯本案犯行肇致告
    訴人乙○○受傷，於本院審理時已坦承犯行（見本院卷第三
    十八頁），深表悔悟，並與告訴人成立調解，賠償十萬元（
    包含強制責任險給付），其中四萬元給付告訴人乙○○點收
    無訛，餘六萬元捐助嘉義市政府社會救助金專戶等情，有本
    院調解筆錄及嘉義市政府社會救助金專戶收款收據各一紙附
    卷可稽（見本院卷第二十七、四十一頁），而告訴人復表示
    對本案已無意見，願意給被告一次機會（見本院卷第三十九
    頁），綜合以上各情，本院認被告經此起訴審判之教訓，當
    知所警惕，信無再犯之虞，其所宣告之刑，以暫不執行為適
    當，併諭知緩刑二年，以勵自新。
據上論斷，應依刑事訴訟法第四百五十五條之一第一項、第三項
、第三百六十四條、第三百六十八條、第三百七十三條，刑法第
七十四條第一項第一款，判決如主文。
本案經檢察官王振名到庭執行職務。
中    華    民    國    98    年    12    月    31    日
                  刑事第一庭  審判長法  官  許進國
                                    法  官  張道周
                                    法  官  黃琴媛
上列正本證明與原本無異。
本件不得上訴。
中    華    民    國    98    年    12    月    31    日
                                    書記官  呂權芳

司法院資訊處製作；財團法人民間司法改革基金會備份。
